【裁判字號】    89,易,4024
【裁判日期】    900214
【裁判案由】    就業服務法
【裁判全文】
臺灣板橋地方法院刑事判決                        八十九年度易字第四二四號
    公  訴  人  臺灣板橋地方法院檢察署檢察官
    被      告  甲○○
    被      告  乙○○
右列被告因就業服務法案件，經檢察官提起公訴（八十九年度偵字第一一六八七號）
，本院判決如左：
    主  文
甲○○、乙○○均無罪。
    理  由
一、公訴意旨略以：被告甲○○為臺北縣中和市○○路、建一路口遠東科技大樓工地
    工頭，明知雇主不得未經許可聘僱澳門人士，竟自民國八十九年四月二十三日起
    同年月二十四日止，在上址聘僱由被告乙○○媒介而以觀光名義入境之澳門人士
    葉繼榮擔任建築工人，日薪約新臺幣（下同）二千元。嗣於同年月二十四日十五
    時許，為警當場查獲葉繼榮而得知上情。因認被告甲○○係違反香港澳門關係條
    例第十三條第一項、就業服務法第五十三條第一款之規定，應依同法第五十八條
    第一項前段論處；被告乙○○係違反香港澳門關係條例第十三條第一項、就業服
    務法第五十六條之規定，應依同法第五十九條第一項論處等語。
二、按犯罪事實應依證據認定之，無證據不得推定其犯罪事實，刑事訴訟法第一百五
    十四條定有明文。又認定不利於被告之事實，須依積極證據，苟積極證據不足為
    不利於被告事實之認定時，即應為有利於被告之認定，更不必有何有利之證據，
    最高法院三十年度上字第八一六號著有判例。訊據被告甲○○、乙○○堅決否認
    有何右開犯行，被告甲○○辯稱：伊不知道葉繼榮是澳門人，因為都是臨時工，
    沒有查他的證件等語；被告乙○○則辯稱：勞委會說有緩衝期，八十九年六月十
    九日之後才要工作證等語。
三、經查，葉繼榮係屬澳門居民，曾於八十六年六月三十日及八十八年十月二十一日
    經僑務委員會核發華僑身份證明書，係屬香港澳門關係條例第四條第三項所規定
    之於葡萄牙結束其治理前，取得華僑身份之澳門居民，此有僑務委員會八十九年
    十二月十二日八九橋證照字第０六一一五一號函在卷可參，是葉繼榮乃屬取得華
    僑身分之澳門居民，應屬無疑。又依香港澳門關係條例第十三條第二項、同條例
    施行細則第十六條第一項及取得華僑身分香港澳門居民聘僱及管理辦法第十二條
    第一項之規定，需經許可方得工作之澳門居民，應於本條例實施後六個月內依該
    辦法規定申請許可。同條例第六十二條復規定：「本條例施行日期，由行政院定
    之。但行政院得分別情形定其一部或全部之施行日期」。行政院乃於八十八年十
    一月十六日以台八八僑字第四一八八三號令發佈本條例涉及澳門部分自八十八年
    十二月二十日施行。又行政院勞工委員會依香港澳門關係條例、取得華僑身分香
    港澳門居民聘僱及管理辦法及就業服務法等規定，復於八十八年十二月二十日發
    布公告一、（三）「具華僑身分之澳門居民」應於八十八年十二月二十日至八十
    九年六月十九日辦理在台許可工作，在此過渡期間，若未經申請許可者，仍得在
    台灣地區工作，逾八十九年六月十九日仍未辦理聘僱許可者，則不得在台灣地區
    工作，此有上開條例及辦法可查，及行政院勞工委員會職業訓練局九十年一月九
    日八十九職外字第七三一九三六號函附卷可憑，是具有華僑身分之澳門人士葉繼
    榮於八十九年六月十九日前，縱未經申請許可，亦得在台灣地區工作，應係上開
    法令所允許之範圍。是被告甲○○、乙○○所為，並未違反香港澳門關係條例第
    十三條第一項、就業服務法第五十三條第一款及第五十六條之規定。此外，復查
    無其他積極證據足資證明被告二人有何公訴人所指之犯行，不能證明被告二人犯
    罪，自應為無罪之諭知。
據上論斷，應依刑事訴訟法第三百零一條第一項判決如主文。
本案經檢察官葉志飛到庭執行職務
中      華      民      國    九十    年      二      月     十四  日
                                臺灣板橋地方法院刑事第二庭
                                    法  官  楊  晉  佳
右正本證明與原本無異。
如不服本判決，應於判決送達後十日內，向本院提出上訴狀。
                                    書記官  邱  美  龍
中      華      民      國    九十    年      二      月     十五     日


司法院資訊處製作；財團法人民間司法改革基金會備份。
